臺灣高等法院臺中分院刑事判決　　　　　民國九十三年度上訴字第一六○五號
　　上　訴　人　臺灣彰化地方法院檢察署檢察官
　　被　　　告　乙○○
右上訴人因被告違反毒品危害防制條例案件，不服臺灣彰化地方法院中華民國九十三
年八月三十日第一審簡式審判程序判決（民國九十三年度訴字第六六五號，起訴案號
：臺灣彰化地方法院檢察署民國九十三年度毒偵字第七六二號）及併案審判（九十三
年度毒偵字第一六○八號、第三○五四號），提起上訴，本院判決如左：
    主      文
原判決撤銷。
乙○○連續施用第一級毒品，累犯，處有期徒刑拾月。
　　事      實
一、乙○○前於民國（下同）八十八年間，因犯過失致死案件，經臺灣彰化地方法院
    以八十九年度交訴字第二一二號判處有期徒刑五月確定；又於八十九年間，因犯
    施用毒品案件，經臺灣臺中地方法院以九十年度訴字第二七六九號判決，判處定
    應執行有期徒刑八月確定，二案接續執行，甫於九十二年九月二十八日縮短刑期
    執行完畢。其因前開施用毒品案件，經臺灣臺中地方法院以九十年度毒聲字第五
    四六三號裁定，令入戒治處所施以強制戒治，而於九十一年十二月四日戒治期滿
    出所。詎其猶不知悔改，在強制戒治期滿釋放後五年內，基於施用第一級毒品海
    洛因之概括犯意，自九十三年二月間（起訴書僅載為九十二年九月二十九日後之
    不詳時間）起至九十三年七月二十六日上午十一時止，在其當時位於彰化縣彰化
    市○○里○○○街一八五號住處，以將海洛因摻在香菸內點燃吸煙之方式，每隔
    一個禮拜施用一次，連續施用第一級毒品海洛因多次。嗣於(一)九十三年三月一日
    下午三時十七分，因係列管毒品人口至彰化縣警察局彰化分局接受採尿，檢驗後
    呈嗎啡陽性反應；(二)因警查緝另案嫌犯羅錫中販賣毒品案件，監聽後得知羅錫中
    將於九十三年三月十二日晚間，與乙○○之友人張東嶺相約在彰化縣彰化市○○
    街二二四之一號ＯＫ便利超商前交易毒品，遂於該晚九時四十五分許，前往該地
    查獲與張東嶺同行之乙○○，並扣得非乙○○所有，而係張東嶺所有，與本案無
    關之海洛因一包，經採取乙○○尿液送驗後，呈嗎啡陽性反應，而查知上情。(三)
    乙○○又基於原施用第一級毒品海洛因之概括犯意，自九十三年三月十三日起至
    九十三年七月二十六日上午十一時許止，在其位於彰化縣彰化市○○○街一八五
    號之居所等處，將第一級毒品海洛因摻入白開水稀釋後以針筒注射方式，約兩、
    三禮拜施用一次，連續施用第一級毒品海洛因多次。嗣為警於九十三年七月二十
    九日十六時四十分許，在彰化縣彰化市牛埔里影劇一村查獲，經採集其尿液送驗
    ，結果呈嗎啡陽性反應。
二、案經彰化縣警察局移送臺灣彰化地方法院檢察署檢察官偵查起訴及彰化分局移送
    同署檢察官函送原審法院併案審判（九十三年度毒偵字第一六○八號）暨移送同
    署檢察官偵辦，向本院提起上訴併案審判（九十三年度毒偵字第三○五四號）。
    理      由
一、被告乙○○（以下稱被告）於原審法院準備程序中，就右揭犯罪事實(一)、(二)部分
    均為有罪之陳述，且所犯係死刑、無期徒刑、最輕本刑為三年以上有期徒刑以外
    之罪，經原審法院合議庭依刑事訴訟法第二百七十三條之一第一項之規定，裁定
    由受命法官一人獨任進行簡式審判程序，合先敘明。
二、右揭事實，業據被告於警訊、檢察官偵查或於原審法院審理中，或於本院審理中
    ，均坦承不詳。並有經採取被告尿液送請檢驗，經彰化縣警察局刑警隊第五組委
    託檢驗尿液代號與真實姓名對照認證單彰化縣衛生局煙毒尿液檢驗成績書及中山
    醫學大學附設醫院藥物濫用檢測中心確認結果報告各一份；及列管毒品人口尿液
    檢體採集送驗紀錄表及詮昕科技股份有限公司九十三年三月十日濫用藥物尿液檢
    驗報告各一份在卷可憑，均呈嗎啡陽性反應。檢察官上訴併案審判（九十三年度
    毒偵字第三○五四號）部分，亦經採取被告之尿液經送往彰化縣衛生局檢驗結果
    ，呈嗎啡陽性反應，有該局煙毒尿液檢驗成績書一紙附卷可稽。足認本案被告之
    自白核與事實相符，事證明確，犯行洵堪認定。
三、核被告所為，係犯毒品危害防制條例第十條第一項之施用第一級毒品罪，其持有
    第一級毒品之低度行為，應為施用第一級毒品之高度行為所吸收，不另論罪。又
    被告連續施用第一級毒品海洛因之犯行，其時間緊接，所觸犯構成要件相同之罪
    名，顯係基於概括犯意而反覆為之，為連續犯，爰依刑法第五十六條之規定，論
    以一罪，並加重其刑。又檢察官移送原審法院併案審判部分（九十三年度毒偵字
    第一六○八號）及上訴移送本院併案審判部分（九十三年度毒偵字第三○五四號
    ），本院認與被告經檢察官起訴部分，有連續犯之裁判上一罪關係，為起訴效力
    所及，本院自得一併審判。被告前曾犯有如事實欄所載有期徒刑執行完畢，此有
    被告臺灣彰化地方法院檢察署刑案資料查註紀錄表及臺灣高等法院被告全國前案
    紀錄表各一件附卷可稽，其於五年以內再犯本件有期徒刑以上之罪，為累犯，應
    依刑法第四十七條之規定，遞加重其刑。
四、原審法院對於被告所犯前開事實欄(一)、(二)部分施用第一級毒品部分，認事證明確
    ，予以論罪科刑，固非無見。惟查原審判決對於被告經檢察官上訴部分（即事實
    欄(三)部分即九十三年度毒偵字第三○五四號）未及併案審判，檢察官上訴意旨指
    摘原審法院未及此部分判決未洽，為有理由，應由本院將原審法院判決撤銷改判
    。審酌被告係婦女，已有犯罪前科紀錄之品行，犯罪動機及施用第一級毒品係戕
    害自身健康，暨檢察官上訴併案審判，犯後坦承等一切情狀，量處如主文第二項
    所示之刑。
五、據上論結：應依刑事訴訟法第三百六十九條第一項前段，第三百六十四條，第二
    百九十九條第一項前段，毒品危害防制條例第十條第一項，刑法第十一條前段，
    第五十六條，第四十七條，判決如主文。
本案經檢察官甲○○到庭執行職務。
中      華      民      國　    九十三     年    十一     月   二十三 　日
                                臺灣高等法院臺中分院刑事第一庭
                                　　　審判長法　官　陳　紀　綱
                                　　　　　　法　官  黃　日　隆
                                　　　　　　法  官  方  艤  駐
右正本證明與原本無異。
如不服本判決應於收受送達後十日內向本院提出上訴書狀，其未敘述上訴之理由者並
得於提起上訴後十日內向本院補提理由書（均須按他造當事人之人數附繕本）。
　　　　　　　　　　　　　　　　　　　　　　書記官  江  玉  萍
中      華      民      國　    九十三     年    十一     月   二十四 　日
附錄本案論罪科刑法條：
毒品危害防制條例第十條第一項：
施用第一級毒品者，處六月以上五年以下有期徒刑。
                            　　　　　　　　　　　　　　　　　　　　　　Ｒ
